# 请教陈版主和各位大佬

提问人：一步走 时间：2021-08-24 10:01:00
各位大佬好， 1 、母子公司之间频繁有资金往来（大多是借款形式）本身也没有统借统还的情况，这样是无息的借款可以吗？ 2 、母公司借给子公司的资金是否可以转增资本金？

回答人：chenyiwei
1 、如果期限较短，多数是周转借款，一般可以接受不计利息。如果期限较长的，则建议计收利息。
2 、母公司对子公司的借款如要转增资本金的，则属于债权转股权，应按《公司注册资本登记管理规定（ 2014 年修订）》第七条规定处理。